臺灣臺北地方法院刑事判決　　　　　　100年度簡上字第228號
上　訴　人
即　被　告　林其松
選任辯護人　陳瑞和律師
上列上訴人即被告因公共危險案件，不服本院100年度簡字第162
8號，中華民國100年5月19日第一審簡易判決（起訴案號：臺灣
臺北地方法院檢察署99年度偵字第24161號），提起上訴，本院
管轄之第二審合議庭判決如下：
    主      文
上訴駁回。
林其松緩刑貳年。
    事實及理由
一、本案經本院審理結果，認原審以上訴人即被告林其松犯刑法
    第173條第2項之失火燒燬現供人使用之住宅罪，事證明確，
    援引刑事訴訟法449條第1項、第3項、第454條第2項，刑法
    第173條第2項、第41條第1項前段，刑法施行法第1條之1等
    規定，判處被告拘役20日，如易科罰金，以新臺幣（下同）
    1,000元折算1日。經核認事用法均無違誤，量刑堪稱妥適，
    應予以維持。是本件事實、理由及證據，均引用原審判決書
    之記載（如附件）。
二、被告之上訴意旨略以：伊業與被害人即臺北市○○區○○街
    102巷42號2樓頂加蓋木屋之屋主蔡宗憲、蔡宗志、蔡旻庭及
    鐘美惠達成和解，並將火災所波及之鄰近住戶房屋修繕完竣
    並恢復原狀，伊擔心有前科紀錄會影響其出國讀書之計畫，
    求為諭知緩刑等語。經查：原判決採擇證據、認定事實、適
    用法律均無不當，量刑亦甚妥適，被告上訴意旨並未指摘原
    判決有何不當之處，是其請求撤銷改判，核非可採，其上訴
    為無理由，應予駁回。另查：被告前未曾因故意犯罪而受有
    期徒刑以上刑之宣告，有臺灣高等法院被告前案紀錄表可按
    ，本院審酌被告一時疏忽致為本件犯行，惟犯後坦承犯行，
    且與被害人蔡宗憲、蔡宗志、蔡旻庭、鐘美惠及臺北市○○
    區○○街102巷42號2樓頂加蓋木屋旁邊受火災波及之38號、
    40 號住戶均達成和解，對46號之房屋亦完成修繕，足見被
    告犯後已具悔意，經此偵、審及刑之宣告程序後，當知所警
    惕，信無再犯之虞，本院綜合考量上情，認所宣告之刑以暫
    不執行為適當，爰併諭知緩刑2年，以啟自新。
據上論斷，應依刑事訴訟法第455條之1第1項、第3項、第368 條
、第373條，刑法第74條第1項第1款，判決如主文。
本案經檢察官徐文豪到庭執行職務。
中    華    民    國   100    年    8     月    18    日
                  刑事第十五庭  審判長法  官  廖紋妤
                                      法  官  吳麗英
                                      法  官  李小芬
上正本證明與原本無異。
不得上訴。
                                      書記官  陳品潔
中    華    民    國   100    年    8     月    18    日
附錄所犯法條：
中華民國刑法第173條
（放火或失火燒燬現住建築物及交通工具罪）
放火燒燬現供人使用之住宅或現有人所在之建築物、礦坑、火車
、電車或其他供水、陸、空公眾運輸之舟、車、航空機者，處無
期徒刑或 7 年以上有期徒刑。
失火燒燬前項之物者，處 1 年以下有期徒刑、拘役或 5 百元以
下罰金。
第 1 項之未遂犯罰之。
預備犯第 1 項之罪者，處 1 年以下有期徒刑、拘役或 3 百元
以下罰金。